ko: 의류/액세서리 > 의류 > 유아동복 > 유아 및 아동 속옷 > 유아 속옷: 복서 브리프; 복서; 브리프; 팬티; 트레이닝 바지
it: Abbigliamento e accessori > Abbigliamento > Abbigliamento per neonati e bambini > Biancheria intima per neonati e bambini > Biancheria intima per bambini: Boxer aderenti; Boxer; Slip; Mutandine; Mutandine di apprendimento
hr-HR: Odjeća i modni dodaci > Odjeća > Odjeća za bebe i djecu > Donje rublje za bebe i djecu > Donje rublje za malu djecu: Uske bokserice; Bokserice; Gaćice; Gaćice za djevojčice; Hlače za vježbanje
pt-PT: Acessórios e vestuário > Vestuário > Roupa para bebé e criança > Roupa interior para bebé e criança > Roupa interior para criança pequena: Boxers justos; Boxers; Cuecas; Cuecas de menina; Cuecas de desfralde
nb: Klær og tilbehør > Klesplagg > Baby- og barneklær > Undertøy til baby og barn > Undertøy for småbarn: Boksertruser; Boksershortser; Underbukser; Truser; Treningsbukser
zh-CN: 服饰与配饰 > 服装 > 婴儿及儿童服饰 > 婴儿及儿童内衣裤 > 幼儿内衣裤: 平角内裤; 四角裤; 三角裤; 女童内裤; 训练裤
sk-SK: Oblečenie a doplnky > Oblečenie > Oblečenie pre bábätká a deti > Spodná bielizeň pre bábätká a deti > Dojčenská spodná bielizeň: Boxerky; Boxerky; Slipy; Nohavičky; Tréningové nohavice
pl: Ubrania i akcesoria > Odzież > Odzież dla niemowląt i dzieci > Bielizna dla niemowląt i dzieci > Bielizna dziecięca: Bokserki typu boxer briefs; Bokserki; Slipy; Majtki; Spodnie treningowe
el: Ένδυση και αξεσουάρ > Ενδύματα > Βρεφικά & Παιδικά Ρούχα > Βρεφικά & παιδικά εσώρουχα > Εσώρουχα νηπίων: Μπόξερ Briefs (σλιπ); Μπόξεράκια; Briefs για αγόρια; Σλιπάκια για κορίτσια; Φόρμες Training Pants
da: Tøj og tilbehør > Tøj > Tøj til babyer og børn > Undertøj til babyer og børn > Undertøj til småbørn: Boksertrusser; Boksershorts; Trusser; Trusser; Træningsbukser
bg-BG: Облекло и аксесоари > Облекло > Дрехи за бебета и деца > Бельо за бебета и деца > Бельо за малки деца: Тесни боксерки; Боксерки; Слипове; Гащички; Тренировъчни панталони
pt-BR: Vestuário e acessórios > Roupas > Roupas para bebês e crianças > Roupas íntimas para bebês e crianças > Roupas íntimas infantis: Cuecas boxer; Boxers; Cuecas; Calcinhas; Calças de treino
ja: ファッション・アクセサリー > 衣料品 > ベビー＆子供服 > ベビー＆キッズ用アウター > 幼児用下着: ボクサーブリーフ; ボクサー; ブリーフ; パンティー; トレーニングパンツ
lt-LT: Apranga ir aksesuarai > Drabužiai > Drabužiai kūdikiams ir vaikams > Apatiniai drabužiai kūdikiams ir vaikams > Apatiniai mažiems vaikams: Bokseriai-trumpikės; Bokseriai; Trumpikės; Kelnaitės; Treniruočių kelnės
fr: Vêtements et accessoires > Vêtements > Vêtements pour bébés et enfants > Sous-vêtement pour bébés et enfants > Sous-vêtements pour tout-petits: Caleçons; Boxers; Slips; Culottes; Pantalons d’entraînement
tr: Kıyafet ve Aksesuarlar > Giyim Eşyaları > Bebek ve Çocuk Giyim > Bebek ve Çocuk İç Çamaşırları > Küçük Çocuk İç Çamaşırları: Boxer Külot; Boxer; Brief Külot; Külotlar; Alıştırma Külodu
vi: Quần áo & Phụ kiện > Quấn áo > Quần áo trẻ sơ sinh và trẻ em > Đồ lót cho trẻ sơ sinh và trẻ em > Quần lót trẻ em: Quần đùi nhỏ; Quần đùi; Quần sịp; Quần lót nữ; Quần tập bỏ bỉm
en: Apparel & Accessories > Clothing > Baby & Children's Clothing > Baby & Children's Underwear > Toddler Underwear: Boxer Briefs; Boxers; Briefs; Panties; Training Pants
sl-SI: Oblačila in dodatki > Oblačila > Oblačila za dojenčke in otroke > Spodnje perilo za dojenčke in otroke > Spodnje perilo za malčke: Spodnje kratke hlače; Boksarice; Spodnje hlačke; Spodnje hlače; Hlače za trening
fi: Vaatteet ja asusteet > Vaatteet > Vauvojen ja lasten vaatteet > Vauvojen ja lasten alusvaatteet > Leikki-ikäisten alusvaatteet: Bokserialushousut; Bokserit; Lyhyet alushousut; Alushousut; Treenihousut
sv: Kläder och accessoarer > Klädsel > Baby- och barnkläder > Underkläder för baby och barn > Småbarnsunderkläder: Boxerkalsonger; Boxers; Kalsonger; Trosor; Potträningsbyxor
th: เสื้อผ้าและเครื่องประดับ > เสื้อผ้า > เสื้อผ้าเด็กและทารก > ชุดชั้นในสำหรับทารกและเด็ก > ชุดชั้นในเด็กเล็ก: กางเกงชั้นในทรงบ็อกเซอร์; กางเกงบ็อกเซอร์; กางเกงชั้นใน; กางเกงชั้นในสตรี; กางเกงสำหรับฝึกซ้อม
es: Ropa y accesorios > Prendas de vestir > Ropa para bebés y niños > Ropa interior para bebés y niños > Ropa interior para niños pequeños: Calzoncillos bóxer; Bóxer; Calzoncillos; Panties; Pantalones para entrenamientos
ru: Одежда, обувь и аксессуары > Одежда > Детская одежда > Детское нижнее белье > Детское нижнее белье: Боксеры-брифы; Боксеры; Брифы; Слипы; Тренировочные брюки
cs: Oblečení a doplňky > Oblečení > Oblečení pro miminka a děti > Dětské a kojenecké spodní prádlo > Prádlo pro batolata: Boxerky; Trenýrky; Slipy; Kalhotky; Kalhoty na trénink
de: Bekleidung & Accessoires > Bekleidung > Baby- & Kinderbekleidung > Unterwäsche für Babys & Kinder > Kleinkindunterwäsche: Boxer Briefs; Boxershorts; Slips; Höschen; Trainingshosen
hu: Ruházat és kiegészítők > Ruházat > Baba- és gyermekruházat > Baba- és gyermekalsónemű > Csecsemő-fehérneműk: Boxernadrágok; Boxerek; Alsónadrágok; Bugyik; Edzőnadrágok
zh-TW: 服飾與配件 > 衣著 > 嬰兒與兒童服裝 > 嬰兒與兒童內衣褲 > 幼兒內衣褲: 貼身四角褲; 四角褲; 三角褲; 女用內褲; 訓練長褲
nl: Kleding en accessoires > Kleding > Baby- en kinderkleding > Baby- & kinderbovenkleding > Peuterondergoed: Boxers; Boxers; Slips; Dunne slips; Lange trainingsbroeken
ro-RO: Îmbrăcăminte și accesorii > Îmbrăcăminte > Îmbrăcăminte pentru bebeluși și copii > Lenjerie de corp pentru bebeluși și copii > Lenjerie de corp pentru copii mici: Chiloți tip boxer; Boxeri; Chiloți clasici; Chiloți pentru fete; Chiloți pentru antrenament la oliță